臺灣臺北地方法院民事裁定  
110年度訴字第6469號
原      告  徐崇桓  
            徐志楨  

            徐詠惠  
            許玉華  
            許玉鈴  
            林俐婷  
            林佩蓉  
            林欣儀  
            張鈺    

            吳佳苓  
兼上列十人
訴訟代理人  徐崇益  

上列原告與被告台灣樂天市場股份有限公司間請求為一定行為事
件，本院裁定如下：
    主  文
原告應於本裁定送達後五日內，依理由欄之說明補繳裁判費，
並具狀補正理由欄所示事項，如逾期未補正，即駁回其訴。
    理  由
一、按起訴應以訴狀表明當事人及法定代理人、應受判決事項之
    聲明、訴訟標的及其原因事實，提出於法院為之，民事訴訟
    法第244條第1項定有明文。又所謂「訴訟標的」，係指原告
    為確定私權，以訴之方式，請求法院對其主張或否認之法律
    關係，加以判決者而言。而為訴訟標的之法律關係，必有其
    原因事實，原告於訴訟應表明訴訟標的及與之結合之原因事
    實，否則其起訴即不合程式。復所謂表明「應受判決事項之
    聲明」，於給付之訴，應特定所請求被告給付之內容及範圍
    ，且聲明之內容應具體明確，適於強制執行（最高法院98年
    度台上字第1840號判決意旨參照）。再按原告起訴不合程式
    或不備其他要件者，法院應以裁定駁回之。但其情形可以補
    正者，審判長應定期間先命補正，同法第249條第1項第6款
    亦有明定。
二、經查，本件原告起訴主張渠等參加被告於民國109年11月舉
    辦之「雙11購物節」單筆刷卡滿新臺幣（下同）5,000元賺1
    1%活動（下稱系爭活動），渠等依照活動規則購買商品，已
    達活動消費金額，被告卻未回饋點數，帳號亦遭被告限制購
    買方式，過往累積之會員等級更無法使用，請求被告歸回系
    爭活動應發點數，並回復帳號正常使用狀態，及保留原有會
    員級別等語。然原告起訴狀未具體敘明渠等按系爭活動規則
    依購買金額而各別請求被告回饋之點數若干、渠等會員編號
    、各別遭被告停用或限制之會員功能為何、原告現會員等級
    及請求被告保留之會員級別為何，致本院無從確定原告請求
    法院審理及判決效力之範圍，其應受判決事項之聲明並不明
    確，是原告起訴顯未具備法定程式，茲限原告於收受本裁定
    後五日內檢附相關事證補正上開事項到院。
三、次按訴訟標的之價額，由法院核定。核定訴訟標的之價額，
    以起訴時之交易價額為準；無交易價額者，以原告就訴訟標
    的所有之利益為準。訴訟標的之價額不能核定者，以民事訴
    訟法第466條所定不得上訴第三審之最高利益額數加十分之
    一定之，民事訴訟法第77條之1第1項、第2項、第77條之12
    分別定有明文。又普通共同訴訟，雖係於同一訴訟程序起訴
    或應訴，但共同訴訟人與相對人間乃為各別之請求，僅因訴
    訟便宜而合併提起訴訟，俾能同時辯論及裁判而已，係單純
    之合併，其間既無牽連關係，又係可分，依民事訴訟法第55
    條共同訴訟人獨立原則，由共同原告所提起或對共同被告所
    提起之訴是否合法，應各自判斷，互不影響，其中一人之行
    為或他造對於共同訴訟人中一人之行為及關於其一人所生之
    事項，其利害不及於他共同訴訟人。各共同訴訟人間之訴訟
    標的之金額或價額，應各自獨立，亦得合併加計總額核定訴
    訟費用，予共同訴訟人選擇，避免有因其一人不分擔訴訟費
    用而生不當限制他共同訴訟人訴訟權之虞，並與普通共同訴
    訟之獨立原則有違（最高法院110年度台抗字第194號裁定意
    旨參照）。本件觀諸起訴狀所載，原告起訴所為訴之聲明憑
    依之事實基礎及法律關係，乃均為各別、獨立之請求，僅因
    訴訟便宜而合併起訴，俾能同時辯論及裁判而已，係單純之
    合併，故各共同訴訟人間之訴訟標的之金額或價額，依上說
    明，應各自獨立，亦得合併加計總額為核定，予共同訴訟人
    選擇。又原告聲明請求被告歸回系爭活動應發點數，並回復
    帳號正常使用狀態，及保留原有會員級別，並非對於親屬關
    係及身分上之權利有所主張，屬因財產權而起訴。而依原告
    稱渠等會員使用功能遭限制、應為維持原本會員等級等語，
    顯然無從認定原告勝訴可得利益程度如何，其訴訟標的價額
    不能核定，應依民事訴訟法第77條之12之規定，以同法第46
    6條所定不得上訴第三審之最高利益額數加十分之一即165萬
    元定之，則原告各應徵如附表「應徵裁判費」欄所示之第一
    審裁判費，原告應扣除已繳納之裁判費1,000元後補繳未足
    之裁判費。如原告選擇合併加計總額，則本件訴訟標的價額
    合計為1,815萬元（計算式：165萬元/人×11人＝1,815萬元）
    ，應徵第一審裁判費17萬1,720元，扣除原告前已繳納之裁
    判費1,000元，尚應補繳裁判費17萬720元。茲依前揭規定，
    命原告於本裁定送達後五日內，如數向本院繳納，逾期未為
    補正，即駁回其起訴。
四、依民事訴訟法第249條第1項但書，裁定如主文。
中　　華　　民　　國　　110 　年　　11　　月　　5 　　日
                  民事第八庭    法　官　宣玉華
以上正本係照原本作成。
如不服本裁定關於核定訴訟標的價額部分，應於送達後10日內向本院提出抗告狀，並繳納抗告費新台幣1,000元；其餘關於命補繳裁判費部分，不得抗告。
中　　華　　民　　國　　110 　年　　11　　月　　5 　　日
                                書記官  林怡秀 
附表
編號 原告 訴訟標的價額 應徵裁判費 1 徐崇益 165萬元 1 萬7,335元 2 徐崇桓 165萬元 1 萬7,335元 3 徐志楨 165萬元 1 萬7,335元 4 徐詠惠 165萬元 1 萬7,335元 5 許玉華 165萬元 1 萬7,335元 6 許玉鈴 165萬元 1 萬7,335元 7 林俐婷 165萬元 1 萬7,335元 8 林佩蓉 165萬元 1 萬7,335元 9 林欣儀 165萬元 1 萬7,335元 10 張鈺 165萬元 1 萬7,335元 11 吳佳苓 165萬元 1 萬7,335元